【裁判字號】    99,基簡,885
【裁判日期】    991221
【裁判案由】    清償債務
【裁判全文】
臺灣基隆地方法院基隆簡易庭民事判決
原      告  花旗(台灣)商業銀行股份有限公司
法定代理人  管國霖
訴訟代理人  朱英哲
被      告  楊馨嵐
上列當事人間請求清償債務事件，經臺灣臺北地方法院於民國99
年10月15日以99年度北簡字第16324 號裁定移送前來，本院於民
國99年12月14日言詞辯論終結，判決如下：
    主  文
被告應給付原告新臺幣壹拾伍萬肆仟貳佰陸拾壹元，及自民國九
十五年八月十一日起至清償日止，按年息百分之九‧八八計算之
利息。
訴訟費用新臺幣壹仟陸佰陸拾元由被告負擔。
本判決得假執行。但被告如於假執行程序實施前，或實施中，而
於執行標的物拍定、變賣或物之交付前，以新臺幣壹拾伍萬肆仟
貳佰陸拾壹元，為原告預供擔保後，得免為假執行。
    事實及理由
一、原告起訴主張：被告前向原告（分割移轉業務前為美商花旗
    銀行股份有限公司）申請信用卡，依約持卡人得於信用卡特
    約商店簽帳消費及使用相關產品，但應於每月繳款截止日前
    繳付簽帳款，逾期繳付，就尚未清償之帳款應另給付按週年
    利率20% 計算之利息；被告未依約按期繳納消費款，並已依
    「中華民國銀行公會會員辦理消費金融案件無擔保債務協商
    機制」之規定申請債務協商，約定被告應自民國95年9 月起
    ，分60期按月於每月10日前給付原告新臺幣（下同） 3,268
    元，利息則按年息9.88% 固定計算，詎被告仍未按期繳款，
    尚積欠原告如主文第1 項所示之本金、利息，迭催不理，為
    此提起本訴，並聲明如主文第1項所示等情。
二、被告則聲明請求駁回原告之訴，並答辯略以：伊對原告主張
    之本金無意見，但伊希望能以15萬元、每月清償2,000 元之
    條件與原告洽談和解，且伊現在沒有工作，沒有能力一次清
    償等語，資為抗辯。
三、原告主張上開事實，業據其提出信用卡申請書、信用卡約定
    條款、消費明細報表、協議書（以上均為影本）為證，核屬
    相符，並為被告所不爭執，自堪認原告主張係屬實。至被告
    辯稱伊沒有能力一次清償，希望能分期償還云云，惟按債務
    人無為一部清償之權利，民法第318條第1項前段定有明文，
    又有無資力償還，乃係執行問題，不得據為不負履行義務之
    抗辯（最高法院19年上字第1733號判例意旨參照），被告前
    開所辯自非可採。從而，原告依與被告間信用卡使用契約之
    法律關係，請求被告給付如主文第1 項所示之本金、利息，
    為有理由，應予准許。
四、本件係適用簡易程序所為被告敗訴之判決，依民事訴訟法第
    389條第1項第3 款規定，應依職權宣告假執行，爰依職權宣
    告之。惟本衡平之原則，並許被告於假執行程序實施前，或
    實施中，而執行標的物拍定、變賣或物之交付前以 154,261
    元為原告預供擔保後，得免為假執行。
五、訴訟費用即第一審裁判費1,660元由被告負擔。
據上論結，本件原告之訴有理由，依民事訴訟法第436條第2項、
第78條、第87條第1項、第389條第1項第3款、第392條第2項、第
3項，判決如主文。
中    華    民    國    99    年    12    月    21    日
                  基隆簡易庭法  官  林淑鳳
以上正本係照原本作成。
對於本件判決如有不服，應於收受送達後20日內向本院提出上訴
書狀，上訴於本院合議庭，並按他造當事人之人數附具繕本。
如委任律師提起上訴者，應一併繳納上訴審裁判費。
中    華    民    國    99    年    12    月    21    日
                            書記官  王鵬勝

司法院資訊處製作；財團法人民間司法改革基金會備份。
